【裁判字號】    98,聲,50
【裁判日期】    980122
【裁判案由】    變換提存物
【裁判全文】
臺灣臺南地方法院民事裁定                98年度聲字第50號
聲  請  人  合作金庫商業銀行股份有限公司
法定代理人  乙○○
代  理  人  甲○○
相  對  人  丙○○
上列當事人間聲請變換提存物事件，本院裁定如下：
    主      文
本院九十四年度存字第二五六二號擔保提存事件，聲請人所提存
之八十九年度甲類第二期中央政府建設公債、面額新臺幣肆拾萬
元之債票（債券代號：A89102），准以同面額之八十六年度乙類
第三期中央政府重大交通建設（登錄）公債代之。
聲請程序費用由聲請人負擔。
    理      由
一、按供擔保之提存物或保證書，除得由當事人約定變換外，法
    院得依供擔保人之聲請，以裁定許其變換，民事訴訟法第10
    5條第1項定有明文。
二、本件聲請意旨略以：聲請人原為中國農民銀行，嗣於95年 5
    月 1日與聲請人合作金庫商業銀行合併，合併後存續公司為
    合作金庫商業銀行股份有限公司。聲請人與債務人間請求清
    償債務事件，前遵鈞院90年度裁全字第2323號民事假扣押裁
    定，提供交通銀行開發金融債券第15期第2次2年債票面額新
    臺幣10萬元券四張為擔保，並以鈞院90年度存字第1323號提
    存事件提存在案。嗣因上開債票到期，聲請人乃聲請本院以
    91年度聲字第 782號民事裁定，准予同額之交通銀行開發金
    融債券第16期第16次 4年期債票代之，並以鈞院91年度存字
    第3564號提存事件提存在案。復因上開債票到期，聲請人聲
    請鈞院以92年度聲字第 440號裁定，准予同額之交通銀行開
    發金融債券第17期第6次3年期債票代之，並以鈞院92年度存
    字第1579號提存事件提存在案。復因上開債票到期，聲請人
    聲請鈞院以94年度聲字第 940號裁定，准予同額之中央政府
    建設公債89年度甲類第 2期債票代之，並以鈞院94年度存字
    第2562號提存事件提存在案。茲因前項公債即將到期，急需
    領回辦理還本兌息手續，爰依民事訴訟法第 105條之規定，
    聲請以同額之中央政府重大交通建設（登錄）公債86年度乙
    類第3期債票代之等語。
三、經查，聲請人主張上開事實，業據其提出行政院金融監督委
    員會函、本院90年度裁全字第2323號、91年度聲字第 782號
    、92年度聲字第440號、94年度聲字第940號民事裁定及裁定
    確定證明書、94年度存字第2562號提存書等影本各一份為證
    ，並經本院依職權調取本院90年度裁全字第2323號、91年度
    聲字第782號、92年度聲字第440號、94年度聲字第 940號民
    事卷及90年度存字第1323號、91年度存字第3564號、92年度
    存字第1579號、94年度存字第2562號提存書卷核閱無訛，經
    核確與聲請人所述相符，應堪信屬實。而聲請人所欲變換提
    存之債票，其價值與原擔保金額亦屬相當，故其聲請即與法
    律規定相符，應予准許。
四、依民事訴訟法105條第1項、第 95條、第81條第1款，裁定如
    主文。
中    華    民    國    98    年    1     月    22    日
                  民事第一庭    法  官  蔡美美
上為正本係照原本作成。
如對本裁定抗告須於裁定送達後10日內向本院提出抗告狀，並應
繳納抗告費新台幣1000元
中    華    民    國    98    年    1    月    22    日
                                書記官  謝明達


司法院資訊處製作；財團法人民間司法改革基金會備份。
